臺灣高等法院臺南分院刑事判決
上　訴　人
即　被　告　甲○○
上列上訴人因毒品危害防制條例案件，不服臺灣臺南地方法院94
年度訴字第450號中華民國94年7月12日第一審判決（起訴案號：
臺灣臺南地方法院檢察署94年度毒偵緝字第60號，併辦案號：94
年度毒偵字第1301號），提起上訴，本院判決如下：
    主  文
上訴駁回。
    事  實
一、甲○○曾有多次違反肅清煙毒條例前科，於民國（下同）九
    十二年間，復因竊盜、偽造文書等案件，經臺灣臺南地方法
    院分別判處有期徒刑三月及四月，經定應執行刑六月確定，
    甫於九十三年三月十九日縮刑期滿執行完畢。又因施用毒品
    案件，經臺灣臺南地方法院以八十九年度毒聲字第一九七八
    號裁定令入戒治處所施以強制戒治、九十年度毒聲字第一七
    八號裁定停止戒治及九十年度毒聲字第一０九三號裁定撤銷
    停止戒治，令入戒治處所施以強制戒治，並於九十二年七月
    十日強制戒治期滿翌日釋放，由臺灣臺南地方法院檢察署檢
    察官於九十二年八月七日，以九十二年度戒毒偵字第一八三
    號為不起訴處分確定在案。詎甲○○猶未戒除毒癮，復分別
    基於施用第一級毒品海洛因之概括犯意及施用第二級毒品安
    非他命之犯意，於前揭強制戒治執行完畢釋放後五年內之九
    十三年七月間某日起至九十四年一月十八日止，連續在其位
    於臺南市○○街六十巷三四號住處等處，以注射方式施用第
    一級毒品海洛因，並於九十三年十一月十二日經警查獲前二
    、三日某時，在不詳地點施用第二級毒品安非他命一次。嗣
    為警分別於九十三年十一月十二日中午十二時三十分許（起
    訴書及原判決均誤載為凌晨零時），在臺南市○○路一六六
    之一號前查獲，及九十四年一月十八日因另涉洗錢防制法案
    件為警查獲，並取得同意採尿送驗，而查悉上情。
二、案經臺南市警察局第二分局、第一分局分別報請臺灣臺南地
    方法院檢察署檢察官偵查起訴及併案審理。
    理  由
一、訊據上訴人即被告甲○○固坦承有於上揭時、地以注射方式
    施用第一級毒品海洛因之事實，惟矢口否認有施用第二級毒
    品安非他命之犯行，辯稱：伊僅施用海洛因，從未施用安非
    他命云云。
二、惟查：
（一）上揭事實，業據被告甲○○於原審九十四年六月二十八日
      準備程序時，於法官問：「對於檢察官起訴及併辦部分犯
      罪事實有何意見？」答稱：「沒有意見，我全部承認」。
      復問：「是否同意即時進行簡式審判程序？」亦答稱：「
      同意」（詳原審卷第33頁、第34頁）。復於同日原審審理
      時對於前開犯罪事實亦再表示「沒有意見，我承認」，再
      對於法官問「施用安非他命時間？」答稱：「93年11月12
      日被查獲前二、三天等語（詳原審卷第38頁、第39頁），
      供述明確。
（二）被告甲○○於九十三年十一月十二日經警查獲採尿送台南
      市衛生局檢驗，該局以免疫法及TOXI-LAB分析法檢驗結果
      呈嗎啡及安非他命類陽性反應，有台南市衛生局九十三年
      十一月二十四日（煙）南市衛驗字第931134號檢驗成績書
      在卷可稽（詳臺南市警察局第二分局南市警二刑偵000000
      00000卷第三頁）；而於九十四年一月十八日經警查獲採
      尿送台南市衛生局檢驗，該局亦以免疫法及TOXI-LAB分析
      法檢驗結果呈嗎啡陽性反應，有該局九十四年二月三日（
      煙）南市衛驗字第940111號檢驗成績書在卷可佐可稽（詳
      臺南市警察局第一分局南市警一刑偵字第9405000535號卷
      第七頁）；而九十三年十一月十二日經警查獲採尿部分，
      再經原審法院將該尿液送長榮大學毒物研究中心複驗，該
      中心以酵素免疫分析法EIA篩檢及以氣相層析質譜儀GC/MS
      確認等檢驗，確呈嗎啡及安非他命類陽性反應，有長榮大
      學毒物研究中心九十四年五月二十五日複驗確認報告各乙
      份附卷可憑（詳原審卷第十七頁）。
（三）按甲基安非他命經口服投與後，約百分之七十之人於二十
      四小時內自尿中排出，約百分之九十之人於九十六小時內
      自尿中排出，故推算吸食時間距採集時間，最長不會超過
      四日即九十六小時，此有行政院衛生署藥物食品檢驗局八
      十一年二月八日（八一）藥檢壹字第○○一一五六號函可
      參；次按單以免疫分析法檢驗尿液，有可能因交叉反應，
      而對服用幾種其他非煙毒或甲基安非他命藥物者之尿液產
      生偽陽性之反應，然若搭配薄層分析法，應可摒除絕大部
      分偽陽性問題，至於使用氣相層析質譜儀分析法確認，則
      可完全排除偽陽性之干擾，此有法務部調查局八十五年九
      月二十六日八五發技一字第八五一一四九五二號函可參。
      再者，雖於文獻報告中確實有藥品或食物因交叉反應，可
      在尿液測試中產生偽陽性之安非他命反應，然利用精密的
      儀器分析，將可排除偽陽性之可能，得到正確的答案，而
      目前最常採用之確認方法氣相層析質譜儀，於檢驗合格之
      良好操作條件檢測單位，以氣相層析質譜儀做藥物及代謝
      物之定性及定量分析，幾乎不會有偽陽性反應產生，此亦
      有行政院國軍退除役官兵輔導委員會臺北榮民總醫院八十
      三年四月七日北總內字第０三０五九號函示明確，以此
      推之，被告應於前揭經警採尿前之九十六小時內某時施用
      第二級毒品安非他命，而被告於原審供承於九十三年十一
      月十二日被警查獲前二、三天施用第二級毒品安非他命等
      語，已見前述，堪認被告於原審自白與事實相符。
（四）再被告前因施用毒品案件，經臺灣臺南地方法院以八十九
      年度毒聲字第一九七八號裁定令入戒治處所施以強制戒治
      、九十年度毒聲字第一七八號裁定停止戒治及九十年度毒
      聲字第一０九三號裁定撤銷停止戒治，令入戒治處所施以
      強制戒治，並於九十二年七月十日強制戒治期滿翌日釋放
      ，由臺灣臺南地方法院檢察署檢察官於九十二年八月七日
      ，以九十二年度戒毒偵字第一八三號為不起訴處分確定等
      節，亦有臺灣臺南地方法院檢察署檢察官九十二年度戒毒
      偵字第一八三號不起訴處分書（詳94年毒偵字第202號卷
      第10頁）、臺灣臺南地方法院檢察署刑案資料查註紀錄表
      及臺灣高等法院被告全國前案紀錄表等件在卷可按。
（五）綜上所述，被告於原審之自白核與事實相符，其於強制戒
      治期滿後五年內再犯本件施用毒品犯行之事證已臻明確，
      被告於本院空言否認施用第二級毒品安非他命之犯行，顯
      係事後卸責之詞，委無足採，其犯行堪以認定，應依法論
      科。
三、核上訴人即被告甲○○施用第一級毒品海洛因犯行，係犯毒
    品危害防制條例第十條第一項之施用第一級毒品罪；施用第
    二級毒品安非他命犯行，係犯毒品危害防制條例第十條第二
    項之施用第二級毒品罪。其施用毒品前後之持有第一級毒品
    海洛因及第二級毒品安非他命之行為，應均為其施用行為所
    吸收，不另論罪。被告所犯上開二罪間，犯意各別，行為互
    殊，犯罪構成要件不同，應分論併罰。被告前後多次施用第
    一級毒品犯行，時間緊接，且犯罪構成要件相同，顯係基於
    概括之犯意反覆為之，應依連續犯論以一罪，並加重其刑。
    又被告有如事實欄所載之前案科刑及執行紀錄，有卷附臺灣
    高等法院被告全國前案紀錄表可按，其受有期徒刑之執行完
    畢，五年以內再犯有期徒刑以上之罪，為累犯，應依刑法第
    四十七條之規定遞加重其刑。又原起訴書僅就被告自九十三
    年七月間某日起至同年十一月十二日止之施用第一級毒品海
    洛因犯行提起公訴，雖未起訴被告自九十三年十一月十三日
    起至九十四年一月十八日止之施用第一級毒品海洛因犯行，
    惟此部分犯行與業經起訴有罪部分之犯行，有連續犯裁判上
    一罪之關係已如前述，復經公訴人於原審聲請併辦，且據公
    訴人於原審審理時當庭聲請併案審理，本院自得一併審理，
    附此敘明。
四、原審以被告罪證明確，因以適用毒品危害防制條例第十條第
    一項、第二項，刑法第十一條前段，第五十六條、第四十七
    條、第五十一條第五款等規定，並審酌被告前因施用毒品案
    件，經送強制戒治後，仍再犯本案，惟其施用毒品之犯行，
    在性質上仍屬對自我身心健康之自戕行為，尚未嚴重破壞社
    會秩序，且犯罪後坦承犯行，態度良好等一切情狀，就施用
    第一級毒品海洛因部分量處有期徒刑拾月，就施用第二級毒
    品安非他命部分量處有期徒刑月，並定其應執行刑為有期
    徒刑壹年。本院經核原判決認事用法俱無不合，量刑亦稱妥
    適，被告上訴意旨否認犯施用第二級毒品安非他命罪，空言
    指摘原判決不當，並無可取，為無理由，應予駁回。
據上論斷，應依刑事訴訟法第368條，判決如主文。
本案經檢察官林炎昇到庭執行職務。
中　　華　　民　　國　　94　　年　　9 　　月　　29　　日
                  刑事第五庭    審判長法　官  楊明章
                                      法　官  戴勝利
                                      法　官  吳森豐
以上正本證明與原本無異。
施用第一級毒品部分如不服本判決，應於收受本判決後十日內向
本院提出上訴書狀。其未敘述上訴理由者並得於提起上訴後十日
內向本院補提理由書狀（均須按他造當事人之人數附繕本）「切
勿逕送上級法院」。
施用第二級部分不得上訴
　　　　　　　　　　　　　　　　　　　書記官  董挹棻
中　　華　　民　　國　　94　　年　　9 　　月　　29　　日
附錄：本判決論罪科刑法條：
毒品危害防制條例第10條：
施用第一級毒品者，處 6 月以上 5 年以下有期徒刑。
施用第二級毒品者，處 3 年以下有期徒刑。
